【裁判字號】    97,訴,4424
【裁判日期】    970724
【裁判案由】    清償借款
【裁判全文】
臺灣臺北地方法院民事判決              97年度訴字第4424號
    原      告  稻江商業銀行股份有限公司
    法定代理人  甲○○
    訴訟代理人  乙○○
    被      告  丙○○
上列當事人間清償借款事件，本院於中華民國97年7月22日言詞
辯論終結，判決如下：
    主  文
被告應給付原告新台幣陸拾柒萬陸仟貳佰拾貳元，及自民國九
十七年三月八日起至清償日止，按年息百分之九點０八計算之利
息，暨自民國九十七年四月九日起至清償日止，其逾期在六個月
以內者，按上開利率百分之十，逾期超過六個月部分，按上開利
率百分之二十計算之違約金。
訴訟費用新台幣柒仟佰捌拾元由被告負擔。
    事實及理由
甲、程序方面：
一、本件依兩造簽訂之信用貸款往來約定書第14條約定，雙方合
    意以臺灣臺北地方法院為第一審管轄法院，故本院自有管轄
    權。
二、按信用合作社變更組織為商業銀行時，其權利義務由變更組
    織後之商業銀行承受，信用合作社法第34條定有明文。查原
    告原為有限責任台北市第一信用合作社（下稱一信合作社）
    ，於民國96年7月1日變更組織為稻江商業銀行股份有限公司
    ，原一信合作社之權利義務由變更組織後之稻江商業銀行股
    份有限公司承受。
乙、實體方面：
一、原告起訴主張：被告於民國94年6月8日向原告借款新台幣（
    下同）100萬元，借款期間自94年6月8日起至101年6月8日止
    ，利息按原告「定儲指數利率」加年息6.48% 機動計算（現
    為2.6%＋6.48%＝9.08%），並約定依年金法按月攤還本息，
    遲延履行時，除仍按上開利率計息外，逾期在6 個月以內，
    按上開利息10%，逾期超過6 個月部分，則按上開利息20%加
    計違約金，並喪失期限利益，債務視同全部到期。詎被告自
    97年3月8日起未依約繳款，尚欠本金676,232 元、利息及違
    約金未清償，經屢向被告催討，未獲置理，為此提起本件訴
    訟。並聲明：如主文所示。
二、被告則以：伊本件原告主張及所提證據，並不爭執。但目前
    尚在尋覓工作，希望能與原告進行債協商等語，資為抗辯。
    並聲明：原告之訴駁回。
三、原告主張之事實，業據提出信用貸款約據、撥貸申請書、催
    告書、中華郵政掛號郵件收件回執、交易表、定儲指數型房
    貸訂價基準等影本為證。且被告對於原告主張之事實，於言
    詞辯論時不爭執，依民事訴訟法第280條第1項前段規定，對
    原告主張之前開事實，視同自認，則原告前開主張之事實，
    堪信為真實。從而，原告依消費借貸之法律關係請求被告給
    付如主文所示之本金、利息及違約金，為有理由，應予准許
    。
四、本件訴訟費用確定為7,380元。
五、訴訟費用負擔之依據：民事訴訟法第78條。
中    華    民    國    97    年    7     月    24    日
                        民事第一庭法官  傅中樂
以上正本係照原本作成。
如對本判決上訴，須於判決送達後20日內向本院提出上訴狀。
中    華    民    國    97    年    7     月    24    日
                                書記官  李佩芳


司法院資訊處製作；財團法人民間司法改革基金會備份。
